---
title: "Regresja logistyczna"
author: "Krzysztof Rusek"
date: "Tue Dec 03 17:45:32 2019"
output:
  ioslides_presentation: default
  beamer_presentation:
    fig_height: 4
    fig_width: 6
    theme: Warsaw
  slidy_presentation: default
---

```{r setup, include=FALSE}
knitr::opts_chunk$set(echo = FALSE)
require(ggplot2)
require(MASS)
require(boot)
require(splines)
require(png)
require(readr)
#install.packages("png")
```


# Regresja logistyczna

Model skóry

## Ladowanie danych

Ładowanie unormowanych danych RGB pixeli.
"s" to skora, "b" tlo
```{r}
data <- read_csv("pixels.csv", col_types = cols(klasa = col_factor(levels = c("b", 
    "s"))))
```

Zobaczmy histogram

```{r}
ggplot(data = data, aes(x=r, fill= klasa)) + geom_histogram()
ggplot(data = data, aes(x=b, fill= klasa)) + geom_histogram(position = "stack")
ggplot(data = data, aes(x=g, fill= klasa)) + geom_histogram(position = "stack")
```

 i boxplot
 
```{r}
ggplot(data = data, aes(x=klasa, y=r)) + geom_boxplot()
```
Skóra zawiero dużo składowych czerwonych.

## model

Trenujemy klasyfikator. Jeżeli model jest mało dokladny, dodajemy czynniki nieliniowe oraz interakcje.

```{r}
model <- glm(klasa ~ poly(r,2)+poly(g,2)*r+bs(r, knots = c(0.35)), data=data, family=binomial)
summary(model)
```

fragment wyzlicza skutecznosc

```{r}
cv.glm(data,model,K=5)$delta->fit.cv
dokladnosc=1-fit.cv[2]
print(dokladnosc)
```

# predykcja

```{r}
flatten<-function(x)
{
  d<-dim(x)
  d[1]<-d[1]*d[2]
  d<-d[-2]
  dim(x)<-d
  if(d[2]==3)
  {
    colnames(x)<- c('r','g','b')
  }
  else
  {
    colnames(x)<- c('r','g','b','a')
  }
  
  as.data.frame(x)
}

readPNG("Scarlett.png")  ->ref
d<-dim(ref)

predict(model,flatten(ref),type="response")->prob.ref
dim(prob.ref)<-d[-3]
image(prob.ref, axes = FALSE, col = grey(seq(0, 1, length = 256)),useRaster=T)
writePNG(prob.ref,"gray.png")

```

# Todo

Model wykrywa czerwona sukienke jako skórę, zbudowac model zneiliniowymi predyktorami

# Playground tensorflow

http://playground.tensorflow.org/