---
title: "Lab09"
author: "Jakub Bryl"
date: "11 12 2019"
output: html_document
---

```{r setup, include=FALSE}
knitr::opts_chunk$set(echo = TRUE)
require(ggplot2)
require(MASS)
require(boot)
require(splines)
require(png)
require(readr)
require(dplyr)
require(knitr)
library(glmnet)
library(leaps)
```

```{r}
data<-read_csv("all_one_file.csv")

#Bierzemy tlyko DB1
data_db1 <-filter(data, `DB` == "DB1") %>% subset(.,select = -c(DB,Source_file,Ref_video,Resolution, Color_encoding,flickering, letterbox, pillarbox, blockout, freezing, fps, two_res, one_res, duration))

#Przeksztalcamy zmienna kategoryczna na numeryczna
data_db1$Subject_score <- as.numeric(data_db1$Subject_score)
#data_db1$duration <- as.numeric(data_db1$duration)
data_db1$noise <- as.numeric(data_db1$noise)
data_db1 <- na.omit(data_db1)


#Normalizacja
data_db1 <- scale(data_db1, center = TRUE, scale = TRUE) %>% as.data.frame()
summary(data_db1)

```
```{r}

model <- lm(Subject_score~., data_db1)
summary(model)


```

Znalezienie najlepszeog podzbioru dla swojego zbioru danych. Rozdzielenie wspolczynnikow (regsubsets -> regression sub sets)
```{r}
library(leaps)
regfit.full=regsubsets(Subject_score~.,data=data_db1)
summary(regfit.full)
```

Wyznaczenie ile wspolczynnikow daje najlepsze model (tutaj miniumum wypada w 10 ale roznica miedzy 7 a 10 jest niewielka wiec mozna rozwazyc rowniez ta liczbe)
```{r}
#nvmax -> Maksymalna ilosc wspolczynnikow ktore bierzemy pod uwage
regfit.full=regsubsets(Subject_score~.,data=data_db1, nvmax=17)
reg.summary=summary(regfit.full)
names(reg.summary)
plot(reg.summary$cp,xlab="Number of Variables",ylab="Cp")
a=which.min(reg.summary$cp)
points(a,reg.summary$cp[a],pch=20,col="red")
```

Na tym wykresie mozemy zaobserwowac ktore (zamalowane na czarno) wspolczynniki daja najlepszy model (celujemy w jak najmniejsze cp).
```{r}
plot(regfit.full,scale="Cp")
coef(regfit.full,10)
```

```{r, echo=TRUE, warning=FALSE}
dim(data_db1)
set.seed(1)
train=sample(seq(202),160,replace=FALSE)
train
regfit.fwd=regsubsets(Subject_score~.,data=data_db1[train,],nvmax=17,method="forward")
```

```{r, echo=TRUE, warning=FALSE}
val.errors=rep(NA,13)
x.test=model.matrix(Subject_score~.,data=data_db1[-train,])
for(i in 1:13){
  coefi=coef(regfit.fwd,id=i)
  pred=x.test[,names(coefi)]%*%coefi
  val.errors[i]=mean((data_db1$Subject_score[-train]-pred)^2)
}
plot(sqrt(val.errors),ylab="Root MSE",ylim=c(0,1.0),pch=19,type="b")
points(sqrt(regfit.fwd$rss[-1]/400),col="blue",pch=19,type="b")
legend("topright",legend=c("Training","Validation"),col=c("blue","black"),pch=19)
```

Kros validacja

```{r}
predict.regsubsets=function(object,newdata,id,...){
  form=as.formula(object$call[[2]])
  mat=model.matrix(form,newdata)
  coefi=coef(object,id=id)
  mat[,names(coefi)]%*%coefi
}
```

```{r}
set.seed(11)
data_db1_small = data_db1
folds=sample(rep(1:10,length=nrow(data_db1_small)))
folds
table(folds)
cv.errors=matrix(NA,10,13)
for(k in 1:10){
  best.fit=regsubsets(Subject_score~.,data=data_db1_small[folds!=k,],nvmax=13,method="forward")
  for(i in 1:13){
    pred=predict(best.fit,data_db1_small[folds==k,],id=i)
    cv.errors[k,i]=mean( (data_db1_small$Subject_score[folds==k]-pred)^2)
  }
}
rmse.cv=sqrt(apply(cv.errors,2,mean))
plot(rmse.cv,pch=19,type="b")
```

Jak widzimy najlepszy model jest dla 6 wartosci (min)

# REGULARYZACJA

## Ridge Regression
```{r}
library(glmnet)
x=model.matrix(Subject_score~.-1,data=data_db1) 
y=data_db1$Subject_score

#alpha=0 -> mowi ze regularyzacja l2
fit.ridge=glmnet(x,y,alpha=0)
plot(fit.ridge,xvar="lambda",label=TRUE)
cv.ridge=cv.glmnet(x,y,alpha=0)
plot(cv.ridge)
```


## Lasso
```{r}
fit.lasso=glmnet(x,y)
plot(fit.lasso,xvar="lambda",label=TRUE)
cv.lasso=cv.glmnet(x,y)
plot(cv.lasso)
coef(cv.lasso)
```

Wybór parametru lambda
```{r, echo=TRUE, warning=FALSE}
lasso.tr=glmnet(x[train,],y[train])
lasso.tr
pred=predict(lasso.tr,x[-train,])
dim(pred)
rmse= sqrt(apply((y[-train]-pred)^2,2,mean))
plot(log(lasso.tr$lambda),rmse,type="b",xlab="Log(lambda)")
lam.best=lasso.tr$lambda[order(rmse)[1]]
lam.best
coef(lasso.tr,s=lam.best)
```
