---
title: "Scen_3"
author: "Jakub Bryl"
date: "31 05 2020"
output:
  html_document:
    df_print: paged
  pdf_document: default
---

```{r setup, include=FALSE}
knitr::opts_chunk$set(echo = TRUE)
require(ggplot2)
require(dplyr)
require(readr)
require(lubridate)
require(brazilmaps)
require(sf)
require(maptools)
require(ggpubr)
library(ggpubr)
library(patchwork)
```


# Wczytanie pcap'a przeportowanego na plike csv
```{r}
rm(list = ls())
data_ns3mn <- read.csv(file="Scen3NS3MN_RTT.csv", col.names = 
                   c("No.", "Time", "Source", "Destination", "Protocol", 
                     "Lenght", "Delay_TCP", "Delay_UDP","Priority", "ACK RTT","Source Port", "Destination Port","Info"))

data_ns3 <- read.csv(file="Scen3NS3_RTT.csv", col.names = 
                   c("No.", "Time", "Source", "Destination", "Protocol", 
                     "Lenght", "Delay_TCP", "Delay_UDP","Priority", "ACK RTT","Source Port", "Destination Port","Info"))


data_ns3mn <- filter(data_ns3mn, ACK.RTT > 0, Time > 3)
data_ns3mn$ACK.RTT <- data_ns3mn$ACK.RTT*1000

data_ns3 <- filter(data_ns3, ACK.RTT > 0, Time > 1)
data_ns3$ACK.RTT <- data_ns3$ACK.RTT*1000

```


# Przygotowanie kolumny pod Jitter
```{r}

data_ns3mn$`Jitter` = 0
data_ns3$`Jitter` = 0

```


# Obliczanie Jitter'u jako bezwzględna różnica opóźnienia aktualnego pakietu od poprzedniego 
```{r}
#NS3
for (y in seq(1, length(data_ns3$`No.`))){
  if (y == 1){
    data_ns3$`Jitter`[y] = abs(data_ns3$ACK.RTT[y]-0);
  }
  else{
  data_ns3$`Jitter`[y] = abs(data_ns3$ACK.RTT[y+1]-data_ns3$ACK.RTT[y]);
  }
}

data2_ns3 <- data_ns3 %>% mutate(Time=as.integer(Time)) 
sim_time_sec <- c()

for (y in data2_ns3$`Time`){
  if (any(sim_time_sec==y)){
    next
  }
  else {
    sim_time_sec <- append(sim_time_sec,y) 
  }
}

data3_ns3 <- matrix(,nrow = length(sim_time_sec), ncol=3, byrow=TRUE)
data3_ns3<-as.data.frame(data3_ns3)
colnames(data3_ns3)<-c("Time","ACK RTT","Jitter")
data3_ns3$Time <- sim_time_sec

#NS3-Mininet
for (y in seq(1, length(data_ns3mn$`No.`))){
  if (y == 1){
    data_ns3mn$`Jitter`[y] = abs(data_ns3mn$ACK.RTT[y]-0);
  }
  else{
  data_ns3mn$`Jitter`[y] = abs(data_ns3mn$ACK.RTT[y+1]-data_ns3mn$ACK.RTT[y]);
  }
}

data2_ns3mn <- data_ns3mn %>% mutate(Time=as.integer(Time)) 
sim_time_sec <- c()

for (y in data2_ns3mn$`Time`){
  if (any(sim_time_sec==y)){
    next
  }
  else {
    sim_time_sec <- append(sim_time_sec,y) 
  }
}

data3_ns3mn <- matrix(,nrow = length(sim_time_sec), ncol=3, byrow=TRUE)
data3_ns3mn<-as.data.frame(data3_ns3mn)
colnames(data3_ns3mn)<-c("Time","ACK RTT","Jitter")
data3_ns3mn$Time <- sim_time_sec

```

# Przekształcenie tabeli do postaci obrazującej zachowanie (Delay,Jitter) per sekunda symulacji, a nie tak jak to było wcześniej per pakiet, czyli otrzymujemy dane dla każdej sekundy symulacji a podana wartość Delay'u oraz Jitter'u są wartościami średnimi
```{r}
#NS3
for (x in seq(1, length(data3_ns3$`Time`))){
  num_packets <- 0
  sum_delay <- 0
  sum_jitter <- 0
  for (y in seq(1, length(data2_ns3$`No.`))){
    if (data2_ns3$Time[y]==data3_ns3$Time[x]){
      num_packets <- num_packets+1
      sum_delay <- sum_delay + data2_ns3$ACK.RTT[y]
      sum_jitter <- sum_jitter + data2_ns3$Jitter[y]
      #sum_tp <- sum_tp + data2$Lenght
      
      #data3$`TP`[x] <- (sum_tp * 8) / 1000000
      data3_ns3$`ACK RTT`[x] <- sum_delay/num_packets
      data3_ns3$`Jitter`[x] <- sum_jitter/num_packets
    }
    else {
      next
    }
  }
}

#NS3-Mininet
for (x in seq(1, length(data3_ns3mn$`Time`))){
  num_packets <- 0
  sum_delay <- 0
  sum_jitter <- 0
  for (y in seq(1, length(data2_ns3mn$`No.`))){
    if (data2_ns3mn$Time[y]==data3_ns3mn$Time[x]){
      num_packets <- num_packets+1
      sum_delay <- sum_delay + data2_ns3mn$ACK.RTT[y]
      sum_jitter <- sum_jitter + data2_ns3mn$Jitter[y]
      #sum_tp <- sum_tp + data2$Lenght
      
      #data3$`TP`[x] <- (sum_tp * 8) / 1000000
      data3_ns3mn$`ACK RTT`[x] <- sum_delay/num_packets
      data3_ns3mn$`Jitter`[x] <- sum_jitter/num_packets
    }
    else {
      next
    }
  }
}
```

#Wykres Delay oraz Jitter w funkcji czasu bez uśrednienia per sekunda, czyli dane są per pakiet (z dopasowaną regresją linioną na wykresie)
```{r}
#NS3
theme_set(theme_bw())

#data_ns3 <- filter(data_ns3, ACK.RTT < 7.5)
lot1_ns3 <- ggplot(data=data_ns3, aes(x=Time, y=ACK.RTT)) + geom_line(color="darkseagreen")+geom_point(color="firebrick") + labs(x = "Czas [s]", y = "RTT [ms]") + theme(axis.title.x = element_text(color = "black", size = 12, vjust = 0.35), axis.title.y = element_text(color = "black", size = 12, vjust = 0.35)) + ggtitle("Wideo 1 RTT NS-3")+theme(axis.text.x = element_text(size=12),axis.text.y = element_text(size=12))


#plot1_ns3 <- ggplot(data=data_ns3, aes(x=Time, y=ACK.RTT)) + geom_line(color="darkseagreen")+geom_point(color="firebrick") + labs(x = "Czas [s]", y = "RTT [ms]") + theme(axis.title.x = element_text(color = "black", size = 12, vjust = 0.35), axis.title.y = element_text(color = "black", size = 12, vjust = 0.35)) + ggtitle("Opóźnienie NS3")

plot2_ns3 <- ggplot(data=data_ns3, aes(x=Time, y=Jitter)) + geom_line(color="darkseagreen")+geom_point(color="firebrick") + labs(x = "Czas [s]", y = "Jitter [ms]") + theme(axis.title.x = element_text(color = "black", size = 12, vjust = 0.35), axis.title.y = element_text(color = "black", size = 12, vjust = 0.35)) + ggtitle("Wideo 1 jitter NS3") + theme(axis.text.x = element_text(size=12),axis.text.y = element_text(size=12))
p

plot1_ns3
plot2_ns3
```

```{r}
#NS3-Mininet
theme_set(theme_bw())


plot1_ns3mn <- ggplot(data=data_ns3mn, aes(x=Time, y=ACK.RTT)) + geom_line(color="darkseagreen")+geom_point(color="firebrick") + labs(x = "Czas [s]", y = "RTT [ms]") + theme(axis.title.x = element_text(color = "black", size = 12, vjust = 0.35), axis.title.y = element_text(color = "black", size = 12, vjust = 0.35)) + ggtitle("Wideo 1 RTT NS3-MN")+theme(axis.text.x = element_text(size=12),axis.text.y = element_text(size=12))

plot2_ns3mn <- ggplot(data=data_ns3mn, aes(x=Time, y=Jitter)) + geom_line(color="darkseagreen")+geom_point(color="firebrick") + labs(x = "Czas [s]", y = "Jitter [ms]") + theme(axis.title.x = element_text(color = "black", size = 12, vjust = 0.35), axis.title.y = element_text(color = "black", size = 12, vjust = 0.35)) + ggtitle("Wideo 1 jitter NS3-MN") + theme(axis.text.x = element_text(size=12),axis.text.y = element_text(size=12))

plot1_ns3mn
plot2_ns3mn
```


#Wykres Delay oraz Jitter w funkcji czasu z uśrednieniem per sekunda (z dopasowaną regresją linioną na wykresie)
```{r}
#NS3
plot3_ns3 <- ggplot(data=data3_ns3, aes(x=Time, y=`ACK RTT`)) + geom_line(color="darkseagreen")+geom_point(color="firebrick") + labs(x = "Czas [s]", y = "RTT [ms]") + theme(axis.title.x = element_text(color = "black", size = 12, vjust = 0.35), axis.title.y = element_text(color = "black", size = 12, vjust = 0.35)) + ggtitle("Uśrednione opóźnienie wideo 1 NS3") + theme(axis.text.x = element_text(size=12),axis.text.y = element_text(size=12))

plot4_ns3 <- ggplot(data=data3_ns3, aes(x=Time, y=Jitter)) + geom_line(color="darkseagreen")+geom_point(color="firebrick") + labs(x = "Czas [s]", y = "Jitter [ms]") + theme(axis.title.x = element_text(color = "black", size = 12, vjust = 0.35), axis.title.y = element_text(color = "black", size = 12, vjust = 0.35)) + ggtitle("Uśredniony jitter wideo 1 NS3") + theme(axis.text.x = element_text(size=12),axis.text.y = element_text(size=12))

plot3_ns3
plot4_ns3

```

```{r}
#NS3-Mininet
plot3_ns3mn <- ggplot(data=data3_ns3mn, aes(x=Time, y=`ACK RTT`)) + geom_line(color="darkseagreen")+geom_point(color="firebrick") + labs(x = "Czas [s]", y = "RTT [ms]") + theme(axis.title.x = element_text(color = "black", size = 12, vjust = 0.35), axis.title.y = element_text(color = "black", size = 12, vjust = 0.35)) + ggtitle("Uśrednione opóźnienie wideo 1 NS3-MN") + theme(axis.text.x = element_text(size=12),axis.text.y = element_text(size=12))

plot4_ns3mn <- ggplot(data=data3_ns3mn, aes(x=Time, y=Jitter)) + geom_line(color="darkseagreen")+geom_point(color="firebrick") + labs(x = "Czas [s]", y = "Jitter [ms]") + theme(axis.title.x = element_text(color = "black", size = 12, vjust = 0.35), axis.title.y = element_text(color = "black", size = 12, vjust = 0.35)) + ggtitle("Uśredniony jitter wideo 1 NS3-MN") + theme(axis.text.x = element_text(size=12),axis.text.y = element_text(size=12))

plot3_ns3mn
plot4_ns3mn
```


```{r}

#NS3
data_fin_ns3 <- data_ns3[, !(colnames(data_ns3) %in% c("Info","Delay_UDP","Delay_TCP","Lenght","Source.Port", "Destination.Port","New.Column","Source","No.", "Priority", "Protocol", "Destination", "Time"))]

#NS3-Mininet
data_fin_ns3mn <- data_ns3mn[, !(colnames(data_ns3mn) %in% c("Info","Delay_UDP","Delay_TCP","Lenght","Source.Port", "Destination.Port","New.Column","Source","No.", "Priority", "Protocol", "Destination", "Time"))]

summary_ns3 <- summary(data_fin_ns3)
summary_ns3mn <- summary(data_fin_ns3mn)

print("NS3 Video Steam Summary:")
summary_ns3

print("NS3-Mininet Video Stream Summary:")
summary_ns3mn


```



```{r}
(plot1_ns3 + plot1_ns3mn) / (plot2_ns3 + plot2_ns3mn)
```

```{r}
(plot3_ns3 + plot3_ns3mn) / (plot4_ns3 + plot4_ns3mn)
```



# Analiza modelu CBR w NS3-MN
```{r}
rm(list = ls())
data_ns3mn_cbr <- read.csv(file="Scen3NS3MN_RTT_CBR.csv", col.names = 
                   c("No.", "Time", "Source", "Destination", "Protocol", 
                     "Lenght", "Delay_TCP", "Delay_UDP","Priority", "ACK RTT","Source Port", "Destination Port","Info"))


data_ns3mn_cbr <- filter(data_ns3mn_cbr, ACK.RTT > 0, Time > 3)
data_ns3mn_cbr$ACK.RTT <- data_ns3mn_cbr$ACK.RTT*1000

data_ns3mn_cbr$`Jitter` = 0


for (y in seq(1, length(data_ns3mn_cbr$`No.`))){
  if (y == 1){
    data_ns3mn_cbr$`Jitter`[y] = abs(data_ns3mn_cbr$ACK.RTT[y]-0);
  }
  else{
  data_ns3mn_cbr$`Jitter`[y] = abs(data_ns3mn_cbr$ACK.RTT[y+1]-data_ns3mn_cbr$ACK.RTT[y]);
  }
}

data2_ns3mn_cbr <- data_ns3mn_cbr %>% mutate(Time=as.integer(Time)) 
sim_time_sec <- c()

for (y in data2_ns3mn_cbr$`Time`){
  if (any(sim_time_sec==y)){
    next
  }
  else {
    sim_time_sec <- append(sim_time_sec,y) 
  }
}

data3_ns3mn_cbr <- matrix(,nrow = length(sim_time_sec), ncol=3, byrow=TRUE)
data3_ns3mn_cbr<-as.data.frame(data3_ns3mn_cbr)
colnames(data3_ns3mn_cbr)<-c("Time","ACK RTT","Jitter")
data3_ns3mn_cbr$Time <- sim_time_sec


for (x in seq(1, length(data3_ns3mn_cbr$`Time`))){
  num_packets <- 0
  sum_delay <- 0
  sum_jitter <- 0
  for (y in seq(1, length(data2_ns3mn_cbr$`No.`))){
    if (data2_ns3mn_cbr$Time[y]==data3_ns3mn_cbr$Time[x]){
      num_packets <- num_packets+1
      sum_delay <- sum_delay + data2_ns3mn_cbr$ACK.RTT[y]
      sum_jitter <- sum_jitter + data2_ns3mn_cbr$Jitter[y]
      #sum_tp <- sum_tp + data2$Lenght
      
      #data3$`TP`[x] <- (sum_tp * 8) / 1000000
      data3_ns3mn_cbr$`ACK RTT`[x] <- sum_delay/num_packets
      data3_ns3mn_cbr$`Jitter`[x] <- sum_jitter/num_packets
    }
    else {
      next
    }
  }
}
```


```{r}
#NS3-Mininet
theme_set(theme_bw())


plot1_ns3mn_cbr <- ggplot(data=data_ns3mn_cbr, aes(x=Time, y=ACK.RTT)) + geom_line(color="darkseagreen")+geom_point(color="firebrick") + labs(x = "Czas [s]", y = "RTT [ms]") + theme(axis.title.x = element_text(color = "black", size = 12, vjust = 0.35), axis.title.y = element_text(color = "black", size = 12, vjust = 0.35)) + ggtitle("Wideo 1(CBR) RTT NS3-MN")+theme(axis.text.x = element_text(size=12),axis.text.y = element_text(size=12))

plot2_ns3mn_cbr <- ggplot(data=data_ns3mn_cbr, aes(x=Time, y=Jitter)) + geom_line(color="darkseagreen")+geom_point(color="firebrick") + labs(x = "Czas [s]", y = "Jitter [ms]") + theme(axis.title.x = element_text(color = "black", size = 12, vjust = 0.35), axis.title.y = element_text(color = "black", size = 12, vjust = 0.35)) + ggtitle("Wideo 1(CBR) jitter NS3-MN") + theme(axis.text.x = element_text(size=12),axis.text.y = element_text(size=12))

plot1_ns3mn_cbr
plot2_ns3mn_cbr
```
