---
title: "lab06-Regresja"
author: "Jakub Bryl"
date: "25 11 2019"
output:
  pdf_document: default
  html_document: default
---

```{r setup, include=FALSE}
knitr::opts_chunk$set(echo = TRUE)

require(ggplot2)
require(dplyr)
require(readr)
require(knitr)
```

# Wczytanie Danych

Dane pochodzą z laboratorium o wizualizacji danych od dr.Ruska. Opisują zależności przejechanych km, cen paliwa, licznika i czy tankowanie było do pełna (zmienna kategoryczna). Wybrałem te dane ponieważ po lab02 zacząłem próbować rzeczy związane z regresją ale nie dokończYłem ich, dlatego wykorzystując wiedzę z ostaniego laboratorium chciałem jeszcze raz użyć tych danych.

```{r}
data <- read_csv("Samochod.csv")%>%
mutate(Data.tankowania=as.Date(Data.tankowania))
print(data$Data.tankowania)
```

# Dopasowanie regresji liniowej - ggplot:

```{r}
data %>%arrange(Data.tankowania)%>%mutate(paliwo=cumsum(Cena.tankowania/Cena.jednostkowa))%>%
  ggplot(data=.,aes(x=Licznik,y=paliwo))+geom_point()+geom_line()+stat_smooth(method='lm')

# Dodanie dodatkowych zmiennych (mutate).
data%>%arrange(Data.tankowania)%>%mutate(paliwo=cumsum(Cena.tankowania/Cena.jednostkowa))%>%
  mutate(licznik100=Licznik/100)->data.100

# Nowy wykres do dopasowania regresji
plot1<-ggplot(data=data.100,aes(x=licznik100,y=paliwo))+
  geom_point()+geom_line()+stat_smooth(method='lm')

ggplot(data=data.100,aes(x=licznik100,y=paliwo))+geom_point()+
  geom_line()+stat_smooth(method='lm')

```

# Dopasowanie regresji liniowej - manualnie:

```{r}

#Model okresla zaleznosc miedzy paliwem w litrach a licznikiem na 100km.
model <- lm(paliwo~licznik100, data=data.100)
summary(model)

#Wyliczenie predykcji i dodanie wartości jako dodatkowej kolumny
data.100$prediction = predict(model, newdata = data.100)

#Obliczenie epsilon'u - roznicy miedzy predykcja a cana paliwa
data.100$epsilon <- data.100$paliwo - data.100$prediction

plot(model)
plot(data.100$epsilon)
```


# Wizualizacja recznie dopasowanej regresji liniowej

```{r}
plot2 <- plot1 + geom_abline(slope=model$coefficients[2], 
                             intercept=model$coefficients[1], color = "green")
plot2
```

# Sprwadzenie jakości modelu:

RSE - bląd standardowy odchyłek
```{r}
summary(model)$r.squere
```

R^2 - wariancja wyjaśniania przez model
```{r}
summary(model)$sigma
```

Współczynniki:
```{r}
A <- data.frame(summary(model)$coef)
A[,4] <- format.pval(summary(model)$coeff[,4], eps=0.001, digits=2)
kable(A, digits=2, col.names = c('Współczynnik', 'SE', 't', 'p-value'))
kable(cor(data.100[c(3,4,7,8)], method = "pearson"), digits=3)
```

Biorąc wszystko pod uwagę można dokonać podsumowania, iż regresja jest dobrze dopasowana.
