---
title: "Wizualizacja"
author: "Jakub Bryl"
date: "23 10 2019"
output:
  html_document: default
  pdf_document: default
  word_document: default
---

```{r setup, include=FALSE}
knitr::opts_chunk$set(echo = TRUE)

require(ggplot2)
require(dplyr)
require(readr)

```

# Wczytanie

```{r}
data <- read_csv("https://docs.google.com/spreadsheets/d/1T4LPf7HBKlVLtV_vpMfBkU6XJmhNyLqUAl8Al5kaX8o/pub?gid=507212225&single=true&output=csv") %>%
  mutate(Data.tankowania=as.Date(Data.tankowania))
print(data$Data.tankowania)
```


## Operacje na zbiorach danych

##Histogram:

data = ->Tutaj przypisujemy zbior danych
aes() -> Okresla co ma byc na x'ie czyli od czego rysujemy hist
geom_ -> Okresla krztalt
fill = -> Powie nam po czym kategoryzowac, np u nas do pelna okreslalo czy to bylo tankowanie do pelna czy nie
```{r}

ggplot(data = data, aes(x=Cena.tankowania, fill=`Do.pełna`)) + geom_histogram()
```

##Przebieg liniowy:

geom_line -> Łączy punkty wykresu liniowego
stat_smooth(method = 'lm') -> wyrównuje i dopasowywuje regresje liniową
```{r}
ggplot(data = data, aes(x=Data.tankowania, y = Licznik, color=`Do.pełna`)) + geom_point() + geom_line()

ggplot(data = data, aes(x=Data.tankowania, y = Licznik)) + geom_point() + geom_line() + stat_smooth(method = 'lm')

```

##Spalanie:

cumsum() -> Suma danych wartości podanych jako elementy funkcji, więc dla każdej pary elementów dana Suma rośnie (z każdą iteracją)
data = . -> Jest to odwołanie do wartości przekazywanej (zbioru) wcześniej czyli u nas tego co wychodzi po całym łańcuszku %>%
arrange() -> Sortowanie/Uporzątkowanie wartości rosnąco na podstawie wartości przekazanej do funkcji.

```{r}
data %>% arrange(Data.tankowania) %>% mutate(paliwo = cumsum(Cena.tankowania/Cena.jednostkowa)) %>%
ggplot(data = . , aes(x=Licznik, y = paliwo)) + geom_point() + geom_line() + stat_smooth(method = 'lm')

data %>% arrange(Data.tankowania) %>% mutate(paliwo = cumsum(Cena.tankowania/Cena.jednostkowa)) %>%
ggplot(data = . , aes(x=Licznik, y = paliwo, color = Cena.jednostkowa)) + geom_point() + geom_line() + stat_smooth(method = 'lm')

```


##BoxPlote:

```{r}
ggplot(data = data , aes(x=`Do.pełna`, y = Cena.jednostkowa)) + geom_boxplot()

```


##LM:

mutate -> Creates new variables.

```{r}
data %>% arrange(Data.tankowania) %>% mutate(paliwo=cumsum(Cena.tankowania/Cena.jednostkowa)) %>% mutate(licznik100=Licznik/100) -> data.100

model <- lm(paliwo~licznik100, data=data.100)
data.100$prediction = predict(model, newdata = data.100)
plot(model)
```

Reszta (epsilon)

```{r}
data.100  %>% mutate(r=paliwo-prediction) 
```


