---
title: "lab07"
author: "Jakub Bryl"
date: "27 11 2019"
output: pdf_document
---

```{r setup, include=FALSE}
require(knitr)
require(dplyr)
require(ggplot2)
require(dplyr)
require(tidyverse)
require(splines)
```


# Regresja Liniowa & Spline'y

Uzyte dane:
  - amazon.csv (dostarczone przed dr.Ruska)
 
Kontynuję analizę tych danych ponieważ nie została skończona na zajęciach, oraz bardzo bym chciał się dowiedziećjak poprawnie podejść do zagadnienia przedstawionego i opisanego w pkt.3 ( przedstawiłem swój tok rozumowania i próbę dopasowania optymalnej f.regresji)

# 1). Wczytanie Danych
```{r}
avocado <- read_csv("avocado.csv")
colnames(avocado)[1] <- "Index"
```

# 2). Początek analizy LM 

W tym kroku będę chciał zobaczyć wartości p-value dla wszystkich czynników, tak aby sprawdzić czy wybrane mają dostatecznie duży wpływ na Średnią kwotę Avocado. 
Następnie przeanalizuję graficznie zależność od Daty oraz Typu avocado dopasowywując do wykresu regresję liniową (z zmienną kategoryczną 'typ')
```{r}
#Sprawdzenie p-value dla wszystkich czynników (czy jest dostatecznie niskie -> wplyw na średnią cenę)
regr <- lm(AveragePrice~., avocado)
summary(regr)

# Dopasowanie LM do wykresu zależności Daty od Ceny z zmienną kategoryczną typu 
# awocado (organiczny / zwykły) które mają znaczący wpływ na AvaragePrice 
ggplot(avocado, aes(x=Date, y= AveragePrice, color=type)) +geom_line()+stat_smooth(method = 'lm')

#Ponownie wykreślenie podsumowania dla dwóch parametrów które nakreśliliśmy (niskie p-val)
regr_2 <- lm(AveragePrice ~ Date + type, avocado)
summary(regr_2)
```

# 3). Spline'y oraz łamanie regresji liniowej

W tym kroku zająłem się analizą zależności kolumny 4770 (nr. seryjny Awokado) od Średniej Ceny, jako iż ten wykres jest ciekawy i ciężki przez swój kształ. 
Dzięki tej cesze będę w stanie przetestować i wybrać najlepszy sposób dopasowania regresji.
```{r}
# Prezentacja wykresu
ggplot(avocado, aes(x = `4770`, y = AveragePrice)) + geom_point()

# Próba dopasowania regresji liniowej
ggplot(avocado, aes(x = `4770`, y = AveragePrice)) + geom_point() + stat_smooth(method = 'lm')

```


Jak widzimy regresja jest dopasowana źle, bardzo mocno opadająca, dany wykres prawdopodobnie wymaga dopasowania bardziej skomplikowanej funkcji.

```{r}
# Dopasowanie Base Spline'a z węzłem blisko wartości środkowej
ggplot(avocado, aes(x = `4770`, y = AveragePrice)) + geom_point() +
  stat_smooth(method = lm, formula = y~bs(x, knots = c(1e6)))

# Powyższy wykres nie trafił kompletnie w zachowanie funckji, wniosek -> 
# przesunięcie bliżej punktu dla którego występuje najwięcej wartości
ggplot(avocado, aes(x = `4770`, y = AveragePrice)) + geom_point() +
  stat_smooth(method = lm, formula = y~bs(x, knots = c(0.03e6)))

# Wycięcie odstającego elementu w celu sprawdzenia jego wpływu na otrzymywane wyniki
avocado_lastdrop <- filter(avocado, `4770` < max(`4770`))

ggplot(avocado_lastdrop, aes(x = `4770`, y = AveragePrice)) + geom_point() + 
  stat_smooth(method = lm, formula = y~bs(x, knots = c(0.03e6)))

# Funkcja w końcowym przedziale zaczyna nam rosnąc, w celu wyeliminowania tego zjawiska konieczne jest 
#zwiększenie wymiaru o jeden ( przekształcenie w funkcje opadającą)
ggplot(avocado_lastdrop, aes(x = `4770`, y = AveragePrice)) + geom_point() + 
  stat_smooth(method = lm, formula = y~bs(x, knots = c(0.03e6, 1e6)))

# W celu przetestowania poprawności danych wykonam predykcje
model_spline <- lm(AveragePrice ~ bs(`4770`, knots = c(0.05e6, 1e6)), avocado_lastdrop)
# Dodanie wartosci przewidzianej z Spline'u do danych 
avocado_lastdrop$predicted_spline <- predict(model_spline)
# Wykres zależności (czy predykcja jest poprawna)
ggplot(avocado_lastdrop, aes(x = AveragePrice, y = predicted_spline )) + geom_point()
```

Przy zastosowaniu Spline'ów nawet 2 stopnia nie otrzymaliśmy satysfakcjunujących wyników, dlatego postanowiłem zamiast spline'u spróbować zagiąć funkcję regresji w odpowiednim miejscu (węźle), przesunąć węzeł jeszcze bliżej skupiska danych a następnie przedstawić porównanie przewidzianych wartości

```{r}
# "Łamanie" funkcji regresji przy wartości X ~ 0.01e6
ggplot(avocado_lastdrop, aes(x= `4770`, y= AveragePrice)) +geom_point()+ 
  stat_smooth(method = 'lm', formula = y ~ x + I(x-0.01e6):I(x>0.01e6))

model <- lm(AveragePrice ~ `4770` + I(`4770`-0.01e6):I(`4770`>0.01e6), avocado_lastdrop) 

avocado_lastdrop$predicted <- predict(model)

ggplot(avocado_lastdrop, aes(x = AveragePrice, y = predicted )) + geom_point()

```

Wydaje mi się iż tak dopasowana funkcja regresji jest bardziej poprawna niż za pomocą splajn'ów oraz przewidziane wartości są trafniejsze ( brakuje mi pomysłu jak sprawić aby w końcowym etapie funkcja była bardziej zakrzywiona "w dół ). Niestety brakuje mi na tyle wiedzy i obeznania w tym temacie aby móc to stwierdzić na 100%, z tego powodu bardzo bym prosił o opinię czy moje rozumowanie oraz podejście do analizy jest poprawne.