---
title: "PCA"
author: "Jakub Bryl"
date: "15 01 2020"
output: html_document
---

```{r setup, include=FALSE}
knitr::opts_chunk$set(echo = TRUE)
require(ggplot2)
require(MASS)
require(knitr)
require(dplyr)
require(readr)
require(reshape)
```

```{r}
kable(head(USArrests))
```

```{r}
pca.out = prcomp(USArrests, scale = TRUE)
print(pca.out)
```

Jedna os - jeden komponent
Druga os - drugi komponent
```{r}
biplot(pca.out, scale = 0)
```

```{r}
summary(pca.out)
```




# Teraz lecimy na danych z Avocado
```{r}
data <- read_csv("avocado.csv")
data <- subset(data, select=-c(X1,Date,type,region,year,`XLarge Bags`,`4046`,`4225`,`4770`,`Small Bags`,`Large Bags`))
summary(data)
```

```{r}
pca.out = prcomp(data, scale = TRUE)
print(pca.out)
```

```{r}
biplot(pca.out, scale = 0)
```
```{r}
summary(pca.out)
```




# Klasteryzacja
```{r}
rm(list=ls())
data <- read.table("../../../s.txt")
colnames(data) <- c("PacketLen")
```

```{r}
k2 <- kmeans(data$PacketLen,2)
data$n.1 <- with(k2, centers[cluster])
data$c <- k2$cluster


```
```{r}
sapply(data,mean)

```

```{r}
sapply(data,sd)
```

```{r}
ggplot(data, aes(x=PacketLen, fill=as.factor(c))) + geom_histogram()
```

Widzimy ze jeden jumboframe zabil nam wszystko dlatego trzeba go usunac
```{r}
data2 <- read.table("../../../s.txt")
colnames(data2) <- c("PacketLen")
data2 %>% filter(PacketLen < 2000) -> data2
```

```{r}
k2_2 <- kmeans(data2$PacketLen,2)
data2$n.1 <- with(k2_2, centers[cluster])
data2$c <- k2_2$cluster


```
```{r}
sapply(data2,mean)
```

```{r}
sapply(data2,sd)
```

```{r}
ggplot(data2, aes(x=PacketLen, fill=as.factor(c))) + geom_histogram()
```



# Klasteryzacja Hierarchiczna
```{r}
x <- sample_n(data2,1000)
clusters <- hclust(dist(x), method='complete')
plot(clusters, cex=0.7)
```



# Zadanie: zrobic z tych danych macierz 20xY 
```{r}
data <- read.table("../../../s.txt")
colnames(data) <- c("PacketLen")

d <- matrix(data$PacketLen, ncol = 20, byrow = TRUE)
```


```{r}
pca.out = prcomp(d, scale = TRUE)
print(pca.out)
```

Jedna os - jeden komponent
Druga os - drugi komponent
```{r}
biplot(pca.out, scale = 0)
```

```{r}
summary(pca.out)
```



```{r}
data <- read.table("../../../s.txt")
colnames(data) <- c("PacketLen")

d <- matrix(data$PacketLen, ncol = 50, byrow = TRUE)
```


```{r}
pca.out = prcomp(d, scale = TRUE)
print(pca.out)
```
```{r}
biplot(pca.out, scale = 0)
```

```{r}
acf(data$PacketLen, lag.max = 1000)
```

```{r}
summary(pca.out)
```

Dane przedstawione nie daly duzej ilosci informacji ze wzgledu iz kazda z zmiennych mocno wplywa, jak widzimy z wykresu autokorelacji nawet do 1000 pakietow wplywaja one na wynik.